臺灣桃園地方法院小額民事判決
111年度壢小字第661號
原      告  王孟平  
被      告  陳慧芳  
上列當事人間因本院110年度壢簡字第1249號毀損案件，原告提
起附帶民事訴訟（110年度壢簡附民字第100號），經本院刑事庭
移送前來，本院於民國111年5月24日辯論終結，判決如下：
    主      文
被告應給付原告新臺幣3,500元，及自民國110年9月8日起至清償
日止，按年息5％計算之利息。
原告其餘之訴駁回。
訴訟費用新臺幣1,000元由原告負擔。
本判決原告勝訴部分得假執行。
    理 由 要 領
一、本件除下列理由要領外，依民事訴訟法第436條之18第1項規
    定，僅記載主文，其餘省略。
二、按因故意或過失，不法侵害他人之權利者，負損害賠償責任
    ，民法第184條第1項前段定有明文。又當事人主張有利於己
    之事實者，就其事實有舉證之責任，民事訴訟法第277條本
    文亦有明文。而侵權行為之成立，須「行為人」因故意過失
    不法侵害他人權利，亦即行為人須具備歸責性、違法性，並
    不法行為與損害間有因果關係，始能成立，且主張侵權行為
    損害賠償請求權之人，對於侵權行為之成立要件應負舉證責
    任（最高法院100年度台上字第328號判決意旨參照）。原告
    主張被告於民國110年4月8日下午2時41分許，在桃園市○○區
    ○○路00巷00號前，基於毀損他人物品之犯意，持鐵鎚敲打原
    告平鋪設在該處之水泥擋水牆，損壞原告水泥擋水牆及放置
    該處之椅凳，致原告受有泥作工資費新臺幣（下同）3,500
    元、椅凳費710元、清除水泥擋水牆清潔費500元之損失等語
    。
三、被告自陳有打壞水泥牆之行為，且未爭執原告請求之金額，
    惟辯稱未損壞原告椅凳，又水泥牆經被告撥打1999檢舉，已
    視為廢棄物，且被告已清掃並重新鋪設水泥回復原狀，原告
    主張無理由等語。觀1999回覆內容略以：員警到場已依法張
    貼廢棄物勸導單，行為人如未於公告期限內改善或移除，該
    分局將擇期配合龍潭區清潔隊規劃清道專案予以清除等語，
    僅告知被告政府相關單位對原告水泥牆後續處理方式，並未
    表明可由被告自行拆除水泥擋水牆，被告毀損原告水泥擋水
    牆之行為自屬不法之侵權行為。復觀被告提出之損壞水泥牆
    前，及修補水泥牆後之照片，可見被告雖有填補損壞之水泥
    擋水牆，然其填補施作之水泥牆高度，顯不及於損壞前之水
    泥擋水牆，自難謂被告已將毀損之水泥擋水牆回復原狀（見
    本院卷第23頁）。是原告請求被告給付施作水泥擋水牆費用
    3,500元，即屬有據，應予准許。
四、至椅凳損壞費用及水泥牆受損後之清潔費，經本院比對水泥
    擋水牆受損前、後之椅凳照片，並未發現原告椅凳受有何種
    損害。再比對上開擋水牆受損後及被告填補水泥後之周圍環
    境照片，可見被告損壞水泥牆時，雖遺有散落之水泥塊與碎
    屑在排水溝附近，然被告填補水泥後，排水溝四周已無前揭
    碎屑物，堪認被告抗辯鋪設水泥時已清掃該處髒亂乙節為真
    實可採。原告未能舉證具體說明被告以何種行為造成上開椅
    凳受有何種損害，復未提出任何證據證明水溝蓋四周環境尚
    未回復原狀，或上開環境為原告自行整頓，則原告請求被告
    給付此部分之費用，洵屬無據，應予駁回。　　
五、訴訟費用負擔之依據：民事訴訟法第79條。又本件為刑事庭
    移送民事庭之附帶民事訴訟案件，免納裁判費用，此有刑事
    訴訟法第504條第2項之明文規定。惟原告因請求椅凳費，而
    繳納裁判費1,000元，本院審酌原告此部分全部敗訴，是依
    上揭規定，認應由原告負擔全部裁判費1,000元，爰諭知如
    主文第3項所示。
中　　華　　民　　國　　111 　年　　6 　　月　　23　　日
                  中壢簡易庭      法  官  江碧珊
以上為正本係照原本作成。
如不服本判決，須以違背法令為理由，於判決送達後20日內向本
庭（桃園市○○區○○路0 段000 號）提出上訴狀。（須按他造
當事人之人數附繕本）。
中　　華　　民　　國　　111 　年　　6 　　月　　23　　日
                                  書記官  張育誠
　　　　　　　　　　　　　　　　　
附錄：
一、民事訴訟法第436條之24第2項：
    對於小額程序之第一審裁判上訴或抗告，非以其違背法令為
    理由，不得為之。
二、民事訴訟法第436條之25：
    上訴狀內應記載上訴理由，表明下列各款事項：
    （一）原判決所違背之法令及其具體內容。
    （二）依訴訟資料可認為原判決有違背法令之具體事實。
三、民事訴訟法第471條第1項：（依同法第436 條之32第2 項規
    定於小額事件之上訴程序準用之）上訴狀內未表明上訴理由
    者，上訴人應於提起上訴後20日內，提出理由書於原第二審
    法院；未提出者，毌庸命其補正，由原第二審法院以裁定駁
    回之。